臺灣高等法院交通事件裁定　　　　　　 96年度交抗字第751號
抗　告　人
即受處分人　甲○○
上列抗告人因違反道路交通管理處罰條例案件，不服臺灣台北地
方法院，中華民國96年9月14日所為96年度交聲字第1035裁定（
原處分案號：板監裁字第41-AM0000000號），提起抗告，本院裁
定如下：
    主  文
抗告駁回。
    理  由
一、原裁定意旨略以: 抗告人即受處分人甲○○於民國（下同）
    96 年8月6日14時30分許，將所駕駛之F8T-536號機車停放於
    台北市○○○路○段36巷口之交岔路口10公尺內處，經警舉
    發一節，有舉發照片2張、舉發違反道路交通管理事件通知
    單1紙在卷可查，受處分人對此事實並未爭執，上開事實可
    堪認定。原處分機關審酌違規情節，處以受處分人罰鍰新台
    幣 ( 下同) 600元，核無違誤，至受處分人稱員警於其他地
    點未認真執法，並非受處分人違規之正當理由，其爭執路口
    10公尺內是否應禁止臨時停車，此乃法律明文規定，亦非其
    所得爭執，故其聲明異議無理由，應予駁回等語。
二、抗告意旨略以：若交叉路口10公尺不能停車，但旁邊機車停
    車格也都在交叉路口10公尺之內，故可否停車應視地上標示
    之紅黃線決定，而抗告人停車之位置，地上未標示紅線，且
    有白線痕跡，亦無禁止停車標示，如何判定其違規停車? 又
    以警方舉發照片觀之，也有汽車紅線停車，為何不見警方取
    締，放任汽車違規停車云云。
三、按道路交通安全規則第111條第1項第2款、第112條第1項第1
    款，分別規定「交岔路口、公共汽車招呼站10公尺內、消防
    栓、消防車出入口5公尺內不得臨時停車」，「禁止臨時車
    處所不得停車。」；而「汽車駕駛人停車時，在禁止臨時停
    車處所停車者，處新臺幣600元以上1200元以下罰鍰」，道
    路交通管理處罰條例第56條第1項第1款亦有明文。
四、經查：
  (一)抗告人所有前開車號機車於前述時間，在屬於交岔路口10公
    尺內範圍之上開地點停車之違規事實，有台北市政府警察局
    北市警交大字第AM0000000號舉發違反道路交通管理事件通
    知單、交通部公路總局台北區監理所板橋監理站板監裁字第
    裁41-AM0000000號違反道路交通管理事件裁決書、臺北市政
    府警察局中山分局北市警中分交字第09633300700號函文、
    及違規採證照片2紙附卷可稽，觀諸違規採證照片所示：抗
    告人之上開車輛於被舉發時、地，確實有在交叉路口10公尺
    內停車之情形甚明，且該車左右地面均繪有連續延伸之禁止
    停車紅實線，僅於該車停車之處因路面施工重新舖設柏油，
    而致紅實線出現僅長約一輛機車寬度之中斷情形，衡諸經驗
    法則及論理法則判斷，殊難想像有關機關於當初繪設紅線時
    係刻意略過該處。
  (二)道路交通安全規則第111條第1項第2款規定交叉路口10公尺
    不得臨時停車，與同條第3款關於設有禁止臨時停車標誌、
    標線處所不得臨時停車，係併列之條文，顯然二者規範意旨
    有別，蓋道路交岔路口既為車輛往來匯集，若於該處臨時停
    車，將妨礙車輛之進出及轉彎，對交通之往來順暢顯有影響
    ，足見此情形，乃法律明示禁止停車之方式，本不待主管機
    關劃設或設置標線、標誌，倘於交叉路口10公尺內，劃設有
    禁止臨時停車標線、標誌，無非加重提醒、督促駕駛人注意
    ，此亦有台北市交通管制工程處90年4月16日北市交公設字
    第9061131900號函「依道路交通管理處罰條例第55條之規定
    ，在交叉路口10公尺內禁止臨時停車，不俟劃設紅線，若停
    車於該範圍內皆屬違規，繪設禁停紅線僅為加強提醒用路人
    」函釋在案，是駕駛人尚不得以交叉路口十公尺內，並未設
    有禁止臨時停車之標線或標誌、或禁停紅線標示不清為由，
    即置前開規則第111條第2款、第112 條第1項第1款之禁止臨
    時停車規定於不論，而恣意違規停車。
  (三)本件抗告人機車停放之處係於車輛進出巷弄之出入口附近，
    勢將影響其他車輛出入安全，依上開規定，抗告人本不應於
    該地點停車，致影響周圍道路行車通暢，其僅為貪圖一己方
    便，任意停放車輛，妨害其他車輛通行，違規事證明確，洵
    堪認定。至異議人稱員警於其他地點未認真執法，未取諦其
    他違規車輛一節，並非異議人違規之正當理由，而路口10公
    尺以內是否應禁止臨時停車或停車部分，已經法律明文規定
    ，異議人應先審視自己是否違規，若有違規即應受裁罰，至
    其餘部分則非本院就本件抗告所得審究。原裁定認原處分機
    關依法裁處，並無違誤，而駁回抗告人於原審之異議，經核
    尚無不合，抗告人仍執陳詞，以停車處所並未繪設紅線，以
    及法律規定不合理等詞置辯，指摘原裁定不當，所辯顯不足
    採，其抗告為無理由，應予駁回。
五、據上論結，應依道路交通案件處理辦法第26條，刑事訴訟法
    第412條，裁定如主文。
中　　華　　民　　國　　96　　年　　12　　月　　6 　　日
                  刑事第九庭審判長法  官  劉景星
                                  法  官  吳啟民
                                  法  官  王敏慧
以上正本證明與原本無異。
不得再抗告。
                                  書記官  丁淑蘭
中　　華　　民　　國　　96　　年　　12　　月　　6 　　日
